臺灣臺中地方法院刑事判決
111年度交簡上字第122號
上  訴  人  臺灣臺中地方檢察署檢察官
被      告  劉素琴


上列上訴人因被告過失傷害案件，不服本院臺中簡易庭111年度
中交簡字第359號中華民國111年3月16日第一審刑事簡易判決（
聲請簡易判決處刑案號：110年度偵字第38465號），提起上訴，
本院管轄之第二審合議庭判決如下：
    主    文
上訴駁回。
    犯罪事實
一、劉素琴於民國110年2月27日10時48分許，駕駛車牌號碼000-
    0000號自用小客車，沿臺中市西區三民路一段由東北往西南
    方向行駛，至三民路一段與自由路一段交岔路口（亦為三民
    路一段與南屯路一段交岔路口）欲右轉南屯路一段時，原應
    注意轉彎車應讓直行車先行，且行駛至交岔路口轉彎時，應
    距交岔路口30公尺前顯示方向燈，而依當時天候、道路狀況
    ，又無不能注意之情事，竟疏於注意及此，貿然右轉彎，適
    有楊國明騎乘車牌號碼000-000號普通輕型機車同向自右後
    方直行至該處，見狀避煞不及，因而發生擦撞，楊國明因此
    人車倒地，並受有頭部外傷、右側膝部擦傷、左側膝部擦傷
    、左側肩膀擦傷、左側踝部擦傷、右側足部擦傷、右側手部
    擦傷及左側手部擦傷等傷害。
二、案經楊國明訴由臺中地方檢察署檢察官偵查後聲請簡易判決
    處刑。
    理    由
壹、證據能力部分：
　　本判決以下所引用被告劉素琴以外之人於審判外之陳述，檢
    察官、被告均不爭執證據能力，且迄至本院言詞辯論終結前
    亦未聲明異議，本院審酌上開陳述作成之情況並無違法不當
    之情形或證明力明顯過低之瑕疵，依刑事訴訟法第159條之5
    之規定，認均有證據能力。至其餘認定本案犯罪事實之非供
    述證據，亦無違反法定程序取得之情事，依刑事訴訟法第15
    8條之4規定反面解釋，亦具證據能力。
貳、認定犯罪事實所憑之證據及理由：
    訊據被告對於上開犯罪事實，業於警詢、偵訊、本院準備及
    審理程序時均坦承不諱（見發查卷第11至17頁、他卷第26頁
    、本審卷第44、60、64頁），核與告訴人楊國明於警詢、偵
    訊時證述之情節大致相符（見發查卷第21至24頁、他卷第9
    至10、25至27頁），並有告訴人提出之：①臺中市政府警察
    局道路交通事故當事人登記聯單②衛生福利部臺中醫院診斷
    證明書③現場及車損照片（見他卷第11至19頁）、現場及車
    損照片、行車紀錄器監視錄影畫面截圖、路口監視器錄影畫
    面截圖、臺中市交通警察大隊第一分隊110報案紀錄單、臺
    中市政府警察局道路交通事故初步分析研判表、道路交通事
    故現場圖、道路交通事故調查報告表(一)(二)、臺中市政府
    警察局交通事故補充資料表、車號查詢汽車車籍（BKA-
　　8669）、證號查詢汽車駕駛人（被告）、車號查詢機車車籍
    （UOO-120）（見發查卷第29至71、83、89、至91、99頁）
    等在卷可稽。綜上各節相互佐證，被告自白核與事實相符，
    應堪採信。本案事證明確，被告犯行堪以認定，應予依法論
    科。
參、論罪科刑
　　核被告所為，係犯刑法第284條前段之過失傷害罪。又被告
    於肇事後，在尚未經有偵查權之公務員發覺前，於員警據報
    前往處理時在場，並表明為肇事人，自首而接受裁判，有臺
    中市政府警察局道路交通事故肇事人自首情形紀錄表在卷可
    憑（見發查卷第79頁），爰依刑法第62條前段規定，減輕其
    刑。
肆、維持原判決之理由：
一、按刑罰之量定，屬法院自由裁量之職權行使，應審酌刑法第
    57條所列各款事由及一切情狀，為酌量輕重之標準，並非漫
    無限制；量刑輕重係屬事實審法院得依職權自由裁量之事項
    ，苟已斟酌刑法第57條各款所列情狀而未逾越法定刑度，不
    得遽指為違法；且在同一犯罪事實與情節，如別無其他加重
    或減輕之原因，下級審量定之刑，亦無過重或失輕之不當情
    形，則上級審法院對下級審法院之職權行使，原則上應予尊
    重（最高法院72年台上字第6696號判例要旨、75年台上字第
    7033號判例要旨及85年度台上字第2446號刑事判決參照）。
二、原審審理結果，認被告上開犯行事證明確，審酌被告駕車疏
    未注意安全，因而肇事致使告訴人受有傷害，被告所為殊值
    非難，且迄今尚未與告訴人達成和解，賠償告訴人所受之損
    害，另斟酌被告坦承犯行之犯後態度、告訴人所受之傷害、
    本案車禍被告之過失程度等一切情狀，依刑法第284條前段
    、第62條前段、第41條第1項前段等規定，量處拘役50日，
    並諭知易科罰金之折算標準。經核原審所為認事用法均無違
    誤，量刑亦屬妥適。
三、檢察官上訴意旨略以：告訴人主張被告駕車在內車道，然原
    判決認定被告在外車道；且被告未與告訴人調解成立、賠償
    損害，認原審判決量刑過輕等語。
四、惟查，本案被告至本審111年9月22日審理程序時，亦未能與
    告訴人成立和解、賠償損害，則被告本案過失情形、告訴人
    本案所受傷勢、被告未能與告訴人和解賠償等情節，業已為
    原審判決論罪科刑時考量在案，本案科刑基礎並未變更，是
    原審於判決時所為之量刑，顯已依刑法第57條規定，就其科
    刑時應審酌及注意之事項加以斟酌考量，並未逾越法定刑度
    ，亦無何過重、過輕情形，即無不當之處。又告訴人雖主張
    原審判決認定被告駕車在內車道云云，然此部分並未經檢察
    官爭執或聲請本院調查，且被告本案之駕駛過失乃在轉彎車
    未讓直行車先行，且未於交岔路口30公尺前顯示方向燈，則
    被告究竟係行駛於告訴人所認知之內側或外側車道，與被告
    本案過失傷害犯行之成立無涉，附此敘明。從而，本院認原
    審就量刑上，並無濫用自由裁量之情事，實難認有變更原判
    決所量處刑度之必要。檢察官猶執上訴意旨稱原審量刑過輕
    等語，經核非有理由，應予駁回。
據上論斷，應依刑事訴訟法第455條之1第1項、第3項、第368條
，判決如主文。
本案經檢察官詹常輝聲請簡易判決處刑、提起上訴，檢察官陳怡
廷到庭執行職務。
中　　華　　民　　國　　111 　年　　10　　月　　13　　日
                  刑事第十庭    審判長法  官  陳培維
                                      法  官  彭國能
                                      法  官  陳怡珊
以上正本證明與原本無異。
本件不得上訴。
                                      書記官  吳韻聆
中　　華　　民　　國　　111 　年　　10　　月　　13　　日